【裁判字號】    92,上易,43
【裁判日期】    920128
【裁判案由】    竊盜
【裁判全文】
臺灣高等法院臺南分院刑事判決                九十二年度上易字第四三號   Ｃ
      上  訴  人
      即  被  告  乙  ○  ○
右上訴人因竊盜案件，不服臺灣嘉義地方法院九十一年度易字第五八六號中華民國九
十一年十二月十二日第一審判決（起訴案號：臺灣嘉義地方法院檢察署九十一年度偵
字第六二五八號），提起上訴，本院判決如左：
      主      文
上訴駁回。
      事      實
一、乙○○前於民國九十一年間因竊盜案件，經台灣台南地方法院新營簡易庭以九十
    年度營簡字第二四三號刑事簡易判決判處有期徒刑五月確定，並於九十年十二月
    十一日執行完畢，又於九十年間因犯竊盜案件，經原審法院簡易庭以九十一年度
    簡字第一一０號刑事簡易判決判處被告有期徒刑四月確定，甫於九十一年三月二
    十五日易科罰金執行完畢，詎其仍不悔改，竟意圖為自己不法之所有，基於竊盜
    與無故侵入住宅之之犯意，於九十一年八月二十九日上午九時三十分許，無故侵
    入甲○○位於嘉義縣布袋鎮見龍里內田二之六號二樓之住處（一樓係工廠），在
    甲○○之房間內，趁甲○○熟睡之際，竊取甲○○放置於褲袋內之現款新臺幣（
    下同）二千七百元（起訴書誤為二千五百元），得手後駕駛車號Ｃ五—三八一六
    號自小客車逃逸，嗣經甲○○之子媳陳靜菁發覺，記下車號後，報警循線查獲。
二、案經甲○○訴由嘉義縣警察局布袋分局報請臺灣嘉義地方法院檢察署檢察官偵查
    起訴。
      理      由
一、訊據被告乙○○對於右揭事實均供承不諱，並承認其竊得之二千七百元已花用一
    千元，只還給告訴人甲○○一千七百元等語。核與告訴人甲○○、證人陳靜菁於
    警訊、偵查中所指訴與證述之情節相符（見警卷第四至七頁、偵查卷第八至十頁
    ），且有贓物認領保管單一份附卷可稽（見警卷第十頁）。因之，被告自白核與
    事實相符，事證明確，其犯行堪予認定。
二、核被告所為，係犯刑法第三百零六條第一項之無故侵入他人住宅罪與同法第三百
    二十條第一項之竊盜罪。本件告訴人已於警訊中述明其為被告無故侵入住宅之事
    實，且表明對被告所為提出告訴之旨，是被告所犯無故侵入他人住宅犯行部分，
    應認告訴人已合法告訴，公訴人於犯罪事實中業已敘明被告無故侵入他人住宅之
    犯行，雖於論罪法條中漏未引用刑法第三百零六條第一項，然既已起訴，本院自
    得加以審判。又被告所犯上開無故侵入住宅與竊盜罪間，有方法結果之牽連關係
    ，應依刑法第五十五條規定，從一重之竊盜罪處斷。查被告前犯多次竊盜案件，
    且於九十年間因犯竊盜案件，經原審法院簡易庭以九十一年度簡字第一一０號刑
    事簡易判決判處被告有期徒刑四月確定，甫於九十一年三月二十五日易科罰金執
    行完畢，此有有臺灣嘉義地方法院檢察署刑案資料查註紀錄表、臺灣高等法院被
    告全國前案紀錄表各一份在卷可按，其受有期徒刑之執行完畢，五年以內再犯本
    件有期徒刑以上之罪，為累犯，應依刑法第四十七規定，加重其刑。
三、原審以被告犯行明確，適用刑法第第三百二十條第一項、第三百零六條第一項、
    第五十五條、第四十七條，罰金罰鍰提高標準條例第一條前段，並審酌被告自八
    十九年起，先於八十九年間均因竊盜案件，分別經台灣台南地方法院台南簡易庭
    與新營簡易庭判處拘役五十日（原宣告緩刑二年，後經撤銷）、罰金三千元確定
    ，並經易科罰金執行完畢；後又於九十年間均因竊盜案件，分經台灣台南地方法
    院新營簡易庭判處有期徒刑五月及原審法院判處有期徒刑四月確定，分別於九十
    年十二月十一日、九十一年三月二十五日易科罰金執行完畢；另又於九十一年六
    月間因竊盜案件，經台灣台南地方法院新營簡易庭判處有期徒刑四月確定，於九
    十一年十一月二十六日易科罰金執行完畢，此有台灣高等法院被告全國前案記錄
    表一份在卷可查，因認被告一再觸犯竊盜犯行，顯然毫無悔意，且時值壯年，竟
    不思以勞力獲取財物，殊值非議，及事後坦承犯行等一切情狀，量處有期徒刑一
    年六月，以示懲儆。其認事用法均無不合，量刑亦稱妥適。被告上訴意旨請求從
    輕量刑等語，惟其一再觸犯竊盜犯行而不改，未便准其所請，其上訴顯無理由，
    應予駁回。
據上論結，應依刑事訴訟法第三百六十八條，判決如主文。
本案經檢察官蘇南桓到庭執行職務。
中    華    民    國      九十二      年      一      月      二十八    日
                                  臺灣高等法院臺南分院刑事第五庭
                                      審判長法官  鄭    文    肅
                                            法官  黃    三    哲
                                            法官  王    浦    傑
右正本證明與原本無異。
不得上訴。
                                      法院書記官  嚴    巧    花
中    華    民    國      九十二      年      一      月      二十八    日
附錄法條：
刑法第三百二十條第一項：意圖為自己或第三人不法之所有，而竊取他人之動產者，
                        為竊盜罪，處五年以下有期徒刑、拘役或五百元以下罰金
                        。
刑法第三百零六條：無故侵入他人住宅、建築物或附連圍繞之土地或船艦者，處一年
                  以下有期徒刑、拘役或三百元以下罰金。
                  無故隱匿其內，或受退去之要求而仍留滯者，亦同。


司法院資訊處製作；財團法人民間司法改革基金會備份。
